最高法院刑事判決                              八十六年度台上字第五五六八號
    上訴人  張    傑
    被  告  甲○○○
右上訴人因自訴被告偽造文書等罪案件，不服台灣高等法院中華民國八十六年六月二
十六日第二審更審判決（八十六年度上更(一)字第三三五號，自訴案號：台灣士林地方
法院八十四年度自字第三三三號），提起上訴，本院判決如左：
    主  文
上訴駁回。
    理  由
按刑事訴訟法第三百七十七條規定，上訴於第三審法院，非以判決違背法令為理由，
不得為之。是提起第三審上訴，應以原判決違背法令為理由，係屬法定要件。如果上
訴理由狀並未依據卷內訴訟資料，具體指摘原判決不適用何種法則或如何適用不當，
或所指摘原判決違法情事，顯與法律規定得為第三審上訴理由之違法情形，不相適合
時，均應認其上訴為違背法律上之程式，予以駁回。本件上訴人張傑就偽造文書部分
上訴意旨略稱：上訴人提起自訴除提出自訴狀外，並附證據三份，原審對民國八十四
年八月二十一日台北市政府建設局第一科抄錄案簡復表檢附之永馨電子電腦股份有限
公司（下稱永馨公司）變更登記事項卡、永馨公司章程以及被告於第一審法院訊問時
，答稱：印章由會計師統一去刻，上訴人實際未出資等資料，未予審酌，認時效已完
成，自非適法；又對於七十五年七月十七日變更公司登記，逕認係公司所在地之變更
登記，亦有違誤云云。惟查：原判決依據上訴人之自訴狀、台北市政府建設局第一科
抄錄案簡復表檢附之永馨公司登記事項卡、變更登記事項卡、永馨公司章程、股東名
簿，已明被告被訴以偽造之上訴人印章蓋在永馨公司章程內股東張傑姓名之下，再
檢附上開章程、股東名簿等文件，持以向台北市政府建設局申辦公司設立登記予以行
使，其時間均在七十三年十一月二十七日以前，所犯刑法第二百十六條、第二百十條
之罪，其追訴權時效為十年，上訴人竟延至八十四年十一月六日始提起自訴，顯逾十
年之追訴權期間。又上訴人自訴被告於七十五年七月十七日向台北市政府建設局申請
永馨公司之登記事項變更，經核對公司變更登記事項卡，僅係公司所在地之變更登記
，而該變更登記，祗須檢具永馨公司之申請書、董事會議事錄、撤銷原領公司執照、
變更登記事項卡，均無須以上訴人名義行之，故被告亦無偽造上訴人印章、印文及以
該印章偽造私文書據以行使之情事，因而分別諭知免訴及無罪之判決。經核並無不合
。上訴意旨就原判決已詳為論斷並審酌卷內各項資料而為判決之事項，仍以自己之說
詞復為事實上之爭執，指為未審酌、未調查，而未依卷內資料具體指摘原判決為何違
法，自難謂係適法之第三審上訴理由。
又按刑事訴訟法第三百七十六條所列各罪之案件，經第二審判決者，不得上訴於第三
審法院，此觀該法條之規定甚明。被告被訴明知為不實事項使公務員登載於職務上所
掌公文書部分，依上訴人所述，縱屬事實，亦係犯刑法第二百十四條之罪。查該罪名
係屬刑事訴訟法第三百七十六條第一款之案件。依首開說明，既經第二審判決，自不
得上訴於第三審法院，上訴人竟復提起上訴，顯為法所不許，均應予駁回。
據上論結，應依刑事訴訟法第三百九十五條前段，判決如主文。
中      華      民      國    八十六    年      九      月     十九     日
                              最高法院刑事第二庭
                                  審判長法官  施  文  仁
                                        法官  陳  炳  煌
                                        法官  張  淳  淙
                                        法官  洪  文  章
                                        法官  林  錦  芳
      右正本證明與原本無異
                                              書  記  官
中      華      民      國    八十六    年      九      月    二十四    日
